【裁判字號】    98,交簡上,27
【裁判日期】    980519
【裁判案由】    過失傷害等
【裁判全文】
臺灣桃園地方法院刑事判決            98年度交簡上字第27號
上  訴  人
即  被  告  乙○○
上列被告因過失傷害等案件，經本院以97年度壢交簡字第3276號
，中華民國97年12月26日第一審判決（檢察官聲請簡易處刑案號
：97年度偵字第18678 號）後，上訴人提起上訴，本院管轄之第
二審地方法院合議庭判決如下︰
    主  文
上訴駁回。
    理  由
一、本案上訴人即被告乙○○所涉過失傷害等案件，既經原審依
    告訴人甲○○於警詢中之指訴、證人黃保智於警詢中之證述
    、道路交通事故調查報告表暨現場圖、酒精濃度測定單、刑
    法第185 條之3 測試觀察紀錄表、天晟醫院診斷證明書、車
    損暨現場照片等證據，以被告所犯過失傷害、酒後駕車犯行
    之犯罪事證明確，除更正聲請簡易判決處刑書事實欄所載被
    告駕駛之車輛車種為「自小貨車」外，及補充認定被告於事
    發後，犯情未被職司犯罪偵查之機關發覺前，旋向據報趕赴
    現場處理之員警黃文凱坦認為其駕車肇事，此有警員黃文凱
    製作之道路交通事故肇事人自首情形紀錄表1 份在卷可佐，
    而認定被告合於刑法第62條前段規定之自首情節外，並適用
    刑事訴訟法第449 條第1 項、第454 條第2 項，道路交通管
    理處罰條例第86條第1 項，刑法第185 條之3 、第284 條第
    1 項前段、第62條前段、第41條第1 項前段、第2 項、第51
    條第6 款，刑法施行法第1 條之1 第1 項、第2 項前段，分
    別量處被告拘役55日、80日，應執行拘役115 日，並諭知如
    易科罰金以新臺幣（下同）2 千元折算1 日之折算標準，其
    認事用法，均無違誤，量刑亦屬妥適，應予維持，並引用第
    一審判決書記載之事實、證據及理由（如附件）。
二、上訴意旨略以：上訴人即被告後悔不該酒後駕車，而肇事致
    人受傷，並已盡力與告訴人和解，惟無奈告訴人不願出面與
    上訴人磋商，而原審考量一切情狀，判處上訴人應執行拘役
    115 日，如易科罰金，以2 千元折算1 日，固非無見，無奈
    現經濟不景氣，上訴人家中尚有子女在就學，此部分之罰金
    ，上訴人繳納實有困難，懇請鈞院考量上訴人之經濟狀況，
    撤銷改判較輕之刑度，給予上訴人改過之機會，因而提起本
    件上訴等語。惟查，量刑屬法院之職權，原審既已認定被告
    酒後駕車，因而致人受傷，依法應負刑事責任，而依道路交
    通管理處罰條例第86條第1 項規定加重其刑，並認定被告於
    肇事後，在犯情未被職司犯罪偵查之機關發覺前，即向據報
    趕赴現場處理之警員坦認其為駕車肇事之人，符合自首情形
    ，及審酌被告喝酒後吐氣所含酒精濃度高達每公升0.88毫克
    ，醉意甚濃，在此狀態下仍駕車上路，對道安所潛生之危害
    程度自屬嚴重，復係駕駛自小貨車，與機車將較，對道安之
    危害更重，猶進而肇事致人受傷、被告過失情節之輕重、告
    訴人與有過失、告訴人所受傷害之輕重及被告犯罪後之態度
    等一切情狀，量處被告上揭刑度，並無違背罪刑相當原則，
    被告據此提起上訴，並無理由，應予駁回。至被告於肇事後
    迄今，雖始終坦認犯行，表示悔悟，惟其未能與告訴人達成
    和解損害賠償，是本院亦認為不宜宣告緩刑，俾以促其知所
    警惕，附此敘明。
據上論斷，應依刑事訴訟法第455 條之1 第3 項、第368 條、第
373條，判決如主文。
本案經檢察官陳國安到庭執行職務。
中    華    民    國    98    年    5     月    19    日
                  刑事第九庭  審判長法  官  吳為平
                                    法  官  蘇琬能
                                    法  官  胡芷瑜
以上正本證明與原本無異。
不得上訴。
                                    書記官  張懿昀
中    華    民    國    98    年    5     月    20    日


司法院資訊處製作；財團法人民間司法改革基金會備份。
